【裁判字號】    88,上訴,1553
【裁判日期】    890126
【裁判案由】    妨害公務等
【裁判全文】
臺灣高等法院臺中分院刑事判決                  八十八年度上訴字第一五五三號
    上  訴  人
    即  被  告  乙○○
右列上訴人因偽造文書等案件，不服臺灣臺中地方法院中華民國八十八年五月二十六
日第一審判決（民國八十八年度訴字第八七二號；起訴案號：臺灣臺中地方法院檢察
署八十八年度偵字第八五九二號），提起上訴，本院判決如左：
    主      文
上訴駁回。
    事實及理由
一、本案經本院審理結果，認第一審判決認事用法及量刑均無不當，應予維持，並引
    用第一審判決書記載之事實、證據及理由（如附件）。
二、被告上訴意旨仍執前詞，否認犯罪，經核非有理由，應予駁回。
三、被告經合法傳喚無正當理由未到庭，爰不待其陳述而為判決。
四、據上論斷，應依刑事訴訟法第三百六十八條、第三百七十三條、第三百七十一條
    ，判決如主文。
本案經檢察官甲○○到庭執行職務。
中      華      民      國     八十九     年      一      月 二十六   日
                                   臺灣高等法院臺中分院刑事第八庭
                                         審判長法  官  羅  得  村
                                               法  官  劉  榮  服
                                               法  官  林  輝  煌
右正本證明與原本無異。
「偽造署押」部分，不得上訴。
如不服本判決「損壞公務員職務上掌管之文書」部分，應於判決送達後十日內向本院
提出上訴狀，其未敘述理由者，應於提出上訴狀後十日內向本院補提理由書，並按他
造當事人之人數提出繕本。
                                              書記官  劉  恒  宏
中      華      民      國    八十九    年      一      月    二十六    日
                                                                        Ｖ
臺灣臺中地方法院刑事判決                          八十八年度訴字第八七二號
    公  訴  人  臺灣臺中地方法院檢察署檢察官
    被      告  乙○○  男  三十歲（民國○○○年○月○○○日生）
                        住南投縣魚池鄉○○○○路二七０巷五號
                        （另案在臺灣臺中監獄執行中）
                        身分證統一編號：Ｍ一二一五六一七四號
右列被告因偽造文書等案件，經檢察官提起公訴（八十八年度偵字第八五九二號），
本院判決如左：
    主  文
乙○○偽造署押，足以生損害於公眾及他人，累犯，處有期徒刑伍月，偽造之「王添
臻」署押壹枚及指印參枚均沒收；又損壞公務員職務上掌管之文書，累犯，處有期徒
刑肆月；主刑部分應執行有期徒刑捌月。
    事  實
一、乙○○曾於民國八十六年間犯竊盜罪，經台灣南投地方法院判處有期徒刑六月確
    定，並於八十七年三月十九日執行完畢。竟不知悔改，復於八十八年四月一日凌
    晨零時三十分許，因酒後駕車為警查獲，在台中縣大肚鄉○○路○段二九０號台
    中縣警察局烏日分局追分派出所製作酒精濃度測試時，為掩飾其另因贓物罪遭通
    緝，竟冒簽其弟「王添臻」之署押一枚於酒精濃度測試記錄單上，並捺指印三枚
    ，足以生損害於王添臻及司法警察機關對於交通違規舉發之正確性。嗣經警查出
    其真實身分，乙○○為湮滅其上開偽造署押之罪行，竟另行起意將前揭警員職務
    上掌管之酒精測試單撕壞。
二、案經台中縣警察局烏日分局移送臺灣臺中地方法院檢察署檢察官偵查起訴。
    理  由
一、訊之被告乙○○固承認於前揭時、地，冒簽其弟「王添臻」署押及捺指印於酒精
    濃度測試記錄單上，以及損壞上開酒精濃度測試記錄單等事實，惟矢口否認有何
    偽造署押及損壞公務員職務上掌管之文書之犯行，辯稱：伊當時喝醉了，不知道
    為何會簽「王添臻」之署押，另伊僅不小心撕壞酒精濃度測試單半張云云。惟查
    ：(一)右揭事實業據被告於警訊時及偵查中坦承不諱，復有偽造之署押一枚、指印
    三枚及上開遭撕毀之酒精濃度測試紀錄單在卷可佐。(二)被告於案發時雖有酒意，
    但被告既知冒用其弟名義應訊，且自被告簽發之「王添臻」筆跡觀之，被告當時
    之精神狀態應尚未至精神耗弱或心神喪失之程度。被告事後翻異前詞，顯係卸責
    之詞，不足採信。事證明確，被告犯行堪以認定。
二、核被告所為，係犯刑法第二百十七條第一項之偽造署押罪及同法第一百三十八條
    之損壞公務員職務上掌管之文書罪。被告所犯上開二罪，犯意各別，罪名不同，
    應予分論併罰。查被告曾於八十六年間犯竊盜罪，經台灣南投地方法院判處有期
    徒刑六月確定，並於八十七年三月十九日執行完畢，有臺灣臺中地方法院檢察署
    刑案資料查註紀錄表在卷可稽，其受有期徒刑執行完畢後，五年內復犯最高有期
    徒刑以上之本罪，為累犯，應依刑法第四十七條規定，加重其刑。爰審酌被告犯
    罪之動機、目的、手段、所生之危害及犯罪後之態度等一切情狀，量處如主文所
    示之刑，並定其應執行刑。又被告除偽造署押外並按捺指印，因該等指印同為代
    表王添臻之姓名，其作用及效力與署押相同，且係出於單一偽造署押之犯意，是
    其所按捺指印雖為其自己所有，要與偽造者無異，故偽造之「王添臻」署押一枚
    及指印三枚，均應依刑法第二百十九條宣告沒收。
三、公訴意旨另以：被告於前揭時、地，冒簽其弟「王添臻」之署押三枚於酒精濃度
    測試記錄單上，並捺指印三枚，再行使交付此足為表示王添臻已受酒精濃度測試
    之意之文書於警員，因認被告涉有刑法第二百十六條、第二百十條之行使偽造斯
    文書罪。經查被告於酒精濃度測試記錄單上偽造署押之行為，與在偵訊筆錄上偽
    造署押之行為類似，應僅構成刑法第二百十七條第一項之偽造署押罪，被告並未
    就該酒精濃度測試記錄單之內容有所主張，且該酒精濃度測試記錄單亦不含有收
    據之性質，公訴意旨認應論以同法第二百十六條、第二百十條之行使偽造私文書
    罪，容有誤會，惟因此部分與前開偽造署押罪部分，係屬事實上一罪關係，爰不
    另為無罪之諭知，附此敘明。
據上論斷，應依刑事訴訟法第二百九十九條第一項前段，刑法第二百十七條第一項、
第一百三十八條、第四十七條、第五十一條第五款、第二百十九條，判決如主文。
中      華      民      國      八十八      年    五    月    二十六    日
                                    臺灣臺中地方法院刑事第二庭
                                        法  官  陳  文  燦
右正本證明與原本無異。
如不服本判決，應於送達後十日內向本院提出上訴狀（須附繕本），上訴於台灣高等
法院台中分院。
                                        書記官
中      華      民      國      八十八      年    五    月     二十六   日
附錄論罪科刑法條
刑法第二百十七條第一項：偽造印章、印文或署押，足以生損害於公眾或他人者，處
三年以下有期徒刑。
刑法第一百三十八條：毀棄、損壞或隱匿公務員職務上掌管或委託第三人掌管之文書
、圖畫、物品，或致令不堪用者，處五年以下有期徒刑。


司法院資訊處製作；財團法人民間司法改革基金會備份。
